【裁判字號】    98,訴,883
【裁判日期】    980610
【裁判案由】    違反毒品危害防制條例
【裁判全文】
臺灣彰化地方法院刑事判決               98年度訴字第883號
公  訴  人  臺灣彰化地方法院檢察署檢察官
被      告  甲○○
上列被告因違反毒品危害防制條例案件，經檢察官提起公訴(98
年度毒偵字第886號)，本院改依簡式審判程序判決如下：
    主    文
甲○○施用第一級毒品，累犯，處有期徒刑玖月，扣案之海洛因
壹包（驗餘淨重零點零肆公克），沒收銷燬之，扣案之注射
針筒支及塑膠鏟管壹支均沒收。
    犯 罪 事 實
一、甲○○曾因違反肅清煙毒條例案件，經本院以81年度重訴字
    第54號刑事判決判處有期徒刑9年2月確定，入監執行，於民
    國（下同）86年4月2日假釋出獄付保護管束（第1案）；詎
    其於保護管束期間又因違反懲治盜匪條例案件，經臺灣高等
    法院臺中分院以88年度少連上訴字第50號刑事判決判處有期
    徒刑3年確定（第2案），前開第1案之假釋亦因而經裁定撤
    銷，令入監所執行殘刑4年7月4日，並與第2案所處刑期接續
    執行，復於94年6月3日假釋出獄付保護管束，迄同年11月8
    日假釋期滿未經撤銷其假釋，而視為業已執行完畢。又其前
    因施用毒品案件，經本院以87年度毒聲字第1284號裁定移送
    觀察、勒戒後，認無繼續施用毒品傾向，於87年10月23日執
    行完畢釋放，並由臺灣彰化地方法院檢察署檢察官以87年度
    偵字第8116號為不起訴處分確定；又其前因施用毒品案件，
    經本院以95年毒聲字第292號裁定移送觀察、勒戒後，認有
    繼續施用毒品之傾向，經檢察官聲請，由本院以95年度毒聲
    字第730號裁定移送戒治處所施予強制戒治1年，自95年12月
    27 日起送臺灣雲林戒治所施以強制戒治，嗣因強制戒治滿6
    個月後，經評定無繼續強制戒治必要，而於96年10月26日釋
    放，並經臺灣彰化地方法院檢察署檢察官以96年度戒毒偵字
    第268、269號為不起訴處分確定。詎其仍不知悔改，復基於
    施用第一級毒品海洛因之犯意，於98年4月4日20時許，在其
    位於彰化縣彰化市○○里○○○街26號之居所，以將第一級
    毒品海洛因加水稀釋後置放於注射針筒中，注射於手臂之方
    式，施用第一級毒品海洛因1次；嗣於98年4月6日1時10分許
    ，在彰化縣彰化市○○路與華山路口「永和豆漿店」前為警
    查獲，並扣得注射針筒3支、塑膠鏟管1支及第一級毒品海洛
    因1包（驗餘淨重0.0433公克），經採集其尿液送驗結果亦
    呈嗎啡陽性反應，因而循線查悉上情。
二、案經彰化縣警察局彰化分局報請臺灣彰化地方法院檢察署檢
    察官偵查起訴，本院認有刑事訴訟法第273條之1第1項之情
    形，而改依簡式審判程序審理。
    理  由
一、按除被告所犯為死刑、無期徒刑、最輕本刑為3 年以上有期
    徒刑之罪或高等法院管轄第1 審案件者外，於刑事訴訟法第
    273 條第1 項程序進行中，被告先就被訴事實為有罪之陳述
    時，審判長得告知被告簡式審判程序之旨，並聽取當事人、
    代理人、辯護人及輔佐人之意見後，裁定進行簡式審判程序
    ；除簡式審判程序及簡易程序案件外，第1 審應行合議審判
    ，刑事訴訟法第273 條之1 第1 項、第284 條之1 分別定有
    明文。本件被告甲○○所犯係死刑、無期徒刑、最輕本刑為
    3年以上有期徒刑或高等法院管轄第1審案件以外之罪，並於
    本院行準備程序時就被訴事實為有罪之陳述，本院合議庭依
    前揭規定，經評議結果，裁定改由受命法官獨任行簡式審判
    程序，先予敘明。
二、上揭事實，業據被告甲○○迭於警、偵訊中及本院行準備程
    序與審理時均坦承不諱，且其於98年4月6日為警查獲時所採
    取之尿液，經送鑑驗結果，確呈嗎啡陽性反應，此有彰化縣
    警察局彰化分局應受尿液檢驗人尿液檢體採集送驗紀錄表及
    詮昕科技股份有限公司98年4月17日所出具之濫用藥物尿液
    檢驗報告各1紙附卷可稽，另扣案之白色粉末1包 (驗餘淨重
    0.0433公克），經送鑑驗亦確檢出海洛因成分，有行政院衛
    生署草屯療養院草寮鑑字第0980400125號鑑定書1份可按，
    此外，復有扣案之注射針筒3支及塑膠鏟管1支可資佐證，應
    認被告之自白確與事實相符，洵堪採信。再查，被告前曾因
    施用毒品案件經本院以87年度毒聲字第1284號裁定移送觀察
    、勒戒後，認無繼續施用毒品傾向，於87年10月23日執行完
    畢釋放，並由臺灣彰化地方法院檢察署檢察官以87年度偵字
    第8116號為不起訴處分確定；又其前因施用毒品案件，經本
    院以95年毒聲字第292號裁定移送觀察、勒戒後，認有繼續
    施用毒品之傾向，經檢察官聲請，由本院以95年度毒聲字第
    730號裁定移送戒治處所施予強制戒治1年，自95年12月27
    日起送臺灣雲林戒治所施以強制戒治，嗣因強制戒治滿6個
    月後，經評定無繼續強制戒治必要，而於96年10月26日釋放
    ，並經臺灣彰化地方法院檢察署檢察官以96年度戒毒偵字第
    268、269號為不起訴處分確定等情，有臺灣高等法院被告前
    案紀錄表及臺灣彰化地方法院檢察署刑案資料查註紀錄表各
    1份在卷足憑，被告顯係於受強制戒治執行完畢釋放後，5年
    內再犯毒品危害防制條例第10條第1項之罪，依同條例第23
    條第2項規定，應依法論科。綜上所述，本件犯罪事證明確
    ，被告前開犯行洵堪認定。
三、核被告所為，係犯毒品危害防制條例第10條第1項之施用第
    一級毒品罪。被告為施用毒品而持有第一級毒品，其持有之
    低度行為應為施用之高度行為所吸收，不另論罪。再查被告
    曾因違反肅清煙毒條例案件，經本院以81年度重訴字第54號
    刑事判決判處有期徒刑9年2月確定，入監執行，於86年4月2
    日假釋出獄付保護管束（第1案）；詎其於保護管束期間又
    因違反懲治盜匪條例案件，經臺灣高等法院臺中分院以88年
    度少連上訴字第50號刑事判決判處有期徒刑3年確定（第2案
    ），前開第1案之假釋亦因而經裁定撤銷，令入監所執行殘
    刑4年7月4日，並與第2案接續執行，於94年6月3日假釋出獄
    付保護管束，迄同年11月8日假釋期滿未經撤銷其假釋，而
    視為業已執行完畢等情，有臺灣彰化地方法院檢察署刑案資
    料查註紀錄表及臺灣高等法院被告前案紀錄表各1 份附卷可
    稽，被告於受有期徒刑之執行完畢後，5年內故意再犯有期
    徒刑以上之罪，為累犯，應依刑法第47條第1 項之規定，加
    重其刑。爰審酌被告前曾有施用毒品罪行，經送強制戒治後
    ，猶不知悔改，再施用毒品不輟，不僅戕害自身健康，更辜
    負國家將之視為病人，並施以長時間之戒治處遇之苦心，惟
    其對他人權益之侵害仍屬有限，於警、偵訊中及本院行準備
    程序與審理時均已坦承犯行，暨其犯罪動機、目的、手段、
    施用次數及其智識程度、生活狀況等一切情狀，量處如主文
    所示之刑。扣案之海洛因1包（驗餘淨重0.0433公克），係
    屬第一級毒品，應依毒品危害防制條例第18條第1項前段規
    定，沒收銷燬之；扣案之注射針筒3支及塑膠鏟管1支，係被
    告所有，且供其施用毒品犯罪所用之物，業據其陳明在卷，
    爰依刑法第38 條第1項第2款規定，併予宣告沒收。
據上論斷，應依刑事訴訟法第 273 條之1 第1 項、第299 條第
1 項前段，毒品危害防制條例第10條第1 項、第23條第2 項、第
18條第1項前段，刑法第11條、第47條第1項、第38條第1項第2款
，判決如主文。
本案經檢察官余建國到庭執行職務。
中    華    民    國    98    年    6     月    10    日
                  刑事第七庭          法  官  簡璽容
以上正本證明與原本無異。
如不服本判決，應於收受判決後10日內向本院提出上訴書狀，並
應敘述具體理由；其未敘述上訴理由者，應於上訴期間屆滿後20
日內向本院補提理由書（均須按他造當事人之人數附繕本「切勿
逕送上級法院」）。
中    華    民    國    98    年    6     月    10    日
                                      書記官  林佑儒
附錄本案論罪科刑法條全文：
毒品危害防制條例第10條
施用第一級毒品者，處 6 月以上 5 年以下有期徒刑。
施用第二級毒品者，處 3 年以下有期徒刑。


司法院資訊處製作；財團法人民間司法改革基金會備份。
